臺灣高等法院臺中分院民事裁定
111年度抗字第341號
 抗  告  人  莊麗卿  


上列抗告人因與相對人蘇品倢間假扣押聲明異議事件，對於中華
民國111年7月4日臺灣臺中地方法院111年度全事聲字第30號裁定
提起抗告，本院裁定如下：
    主  文
抗告駁回。
抗告費用由抗告人負擔。
    理  由
一、按債權人就金錢請求或得易為金錢請求之請求，欲保全強制
    執行者，得聲請假扣押；假扣押非有日後不能強制執行或甚
    難執行之虞者，不得為之；請求及假扣押之原因，應釋明之
    ；前項釋明如有不足，而債權人陳明願供擔保或法院認為適
    當者，法院得定相當之擔保，命供擔保後為假扣押，民事訴
    訟法第522條第1項、第523條第1項、第526條第1項、第2 項
    分別定有明文。又按假扣押為保全程序之一種，係在本案訟
    爭尚未判決確定以前，預防將來債權人勝訴後，不能強制執
    行或難於執行而設，法文所謂債權人者，係指主張債權之人
    而言，至所主張之債權能否成立，尚待本案之判決，非聲請
    假扣押時先應解決之問題。另債權人就假扣押之原因全未釋
    明時，固不得以供擔保代之；惟如已釋明，僅係釋明不足，
    法院自仍得命債權人供擔保後為假扣押。而所謂假扣押之原
    因，係指有日後不能強制執行或甚難執行之虞，如債務人浪
    費財產，增加負擔或就其財產為不利益之處分，將達於無資
    力之狀態，或債務人移住遠處、逃匿無蹤或隱匿財產行為均
    屬之。又所謂釋明，乃當事人提出之證據未能使法院達於確
    信之程度，僅在使法院得薄弱之心證，信其事實上之主張大
    概為如此者為已足。
二、本件相對人聲請意旨略以：伊母許素卿居住於抗告人所有之
    臺中市○區○○街00號0樓房屋，於民國111年3月6日9時許，另
    一債務人鄭明光因與抗告人發生爭執，竟在上開大樓縱火，
    而抗告人堆置資源回收物品導致火勢延燒，並阻擋逃生通路
    ，使許素卿因無法逃生而死亡（下稱系爭事故）。系爭事故
    造成6死5傷，抗告人及鄭明光之財產必將不足支付全數高額
    損害賠償請求金額，非即時扣押不能確保日後債權之行使，
    為避免本件日後有不能強制執行或甚難執行之虞，伊願供擔
    保請求裁定准許就抗告人及鄭明光所有財產於新臺幣（下同
    ）600元範圍內予以假扣押等語。
三、抗告人聲明異議及抗告意旨略以：系爭事故之發生係因鄭明
    光蓄意縱火所致，伊不曾堆置回收物阻礙逃生，況被害人均
    在房間內罹難，其等死亡原因並非逃生通道受阻，新聞報導
    所述之內容並無實據，系爭事故燒毀上開大樓，伊亦為受害
    者，相對人假扣押之聲請不應准許。原裁定駁回伊之異議，
    自有未洽。爰依法提起抗告，求為廢棄假扣押裁定並駁回相
    對人之聲請等語。
四、經查，相對人於原法院提出臺灣臺中地方檢察署相驗屍體證
    明書、戶籍謄本、網路新聞報導等件為釋明，已可使本院就
    相對人主張鄭明光縱火及抗告人堆置物品阻礙逃生，因而致
    許素卿死亡之侵權行為事實，大概信為如此，故抗告人就本
    件假扣押之請求已為釋明。又抗告人無任何工作所得，且其
    名下所有不動產均已設定高額之最高限額抵押權予第三人，
    是相對人主張系爭事故造成6死5傷，抗告人及鄭明光之財產
    必將不足支付全數高額損害賠償請求金額等情，堪認已就將
    來恐有不能強制執行或甚難執行之虞之假扣押原因為釋明，
    雖其釋明有所不足，然其已表明願供擔保以代釋明之不足，
    則原法院司法事務官認相對人之聲請有理由，裁定相對人以
    200萬元或同額之財團法人犯罪被害人保護協會出具之保證
    書，為抗告人及鄭明光供擔保後，得對抗告人及鄭明光之財
    產在600萬元之範圍內為假扣押，抗告人及鄭明光中任一人
    如為全體債務人之利益以上開金額為相對人供擔保後，得免
    為或撤銷假扣押，及原裁定駁回抗告人之異議，於法並無不
    合。至抗告意旨所指，核屬兩造間關於本件假扣押請求之本
    案爭執，非本件假扣押所得審究之範圍。抗告意旨指摘原裁
    定不當云云，聲明廢棄，為無理由，應予駁回。
五、據上論結，本件抗告為無理由，爰裁定如主文。
中　　華　　民　　國　　111 　年　　8 　　月　　31　　日
                 民事第八庭   審判長法　官  杭起鶴
                                    法　官  羅智文
                                    法　官  黃裕仁
正本係照原本作成。
再為抗告應以適用法規顯有錯誤為理由。
如提起再抗告者應於裁定送達後10日內向本院提出抗告理由狀（
須按照他造人數附具繕本）並繳納抗告裁判費新台幣1000元，同
時委任律師或具有律師資格之關係人為代理人。因疫情而遲誤不
變期間，得向法院聲請回復原狀。
                                    書記官  王麗珍
　　　　　　　　　　　　　　　　　　
中　　華　　民　　國　　111 　年　　8 　　月　　31　　日